臺灣高等法院民事裁定
109年度抗字第1020號
抗  告  人  曾憲邦  

上列抗告人因與相對人林氏金鳳間聲請訴訟救助事件，對於中華
民國109年7月1日臺灣新北地方法院109年度救字第130號裁定提
起抗告，本院裁定如下： 
    主  文
抗告駁回。
抗告訴訟費用由抗告人負擔。
    理  由
一、按當事人無資力支出訴訟費用者，法院應依聲請，以裁定准
     予訴訟救助，民事訴訟法第107條第1項前段定有明文。又 
    經財團法人法律扶助基金會（下稱法扶基金會）分會准許法
     律扶助之無資力者，其於訴訟或非訟程序中，向法院聲請
    訴 訟救助時，除顯無理由者外，應准予訴訟救助，不受民
    事訴 訟法第108條規定之限制，法律扶助法第63條亦有明定
    。故 當事人經法扶基金會分會准許法律扶助者，其再向法
    院聲請 訴訟救助時，法院就其有無資力，即無庸再予審查
    （法律扶 助法第63條修正理由參照）。
二、經查，相對人向抗告人及楊慧玲提起侵權行為損害賠償事件
    訴訟，於民國（下同）108年10月17日向法扶基金會新北分
    會申請法律扶助，經該分會審查委員會評議認其資力符合扶
    助標準，且案情尚非顯無理由，而准予扶助在案，此外，截
    至109年8月底，該分會未有相對人申請民事案件之法律扶助
    紀錄，有法扶基金會新北分會109年9月4日法扶新字第109TU
    0000000號函及審查表在卷可證（見本院卷第127、129頁）
    ，復查依相對人之本案訴訟主張，亦無不經調查辯論即得為
    判斷之顯無理由情事（見本院卷第117至119頁起訴狀繕本影
    本參照），依首開說明，相對人聲請訴訟救助，法院自無庸
    就其資力再予審查，即應予以准許，是原裁定准許相對人訴
    訟救助之聲請，於法即無不合。雖抗告人謂其每月給付相對
    人生活費用新臺幣（下同）2萬元，並每週給兩造所生長女
    、次女零用金1,200元、700元，且相對人每月薪資2萬4,000
    元，竟濫用新住民法律扶助，對伊無的放矢提起多件訴訟，
    不符訴訟救助之要件，並提出永豐銀行帳戶往來明細、原法
    院之108年度家護字第1704號裁定、109年度家非調字第257
    號事件撤回起訴狀、109年度補字第421號裁定、起訴狀繕本
    影本及臺灣新北地方檢察署檢察官109年度偵字第2126號不
    起訴處分書等件為憑（見本院卷第13頁至第119頁），對於
    相對人無資力支出訴訟費用之認定，自無影響。抗告意旨指
    摘原裁定不當，聲明廢棄，為無理由，應予駁回。
三、據上論結，本件抗告為無理由，爰裁定如主文。 
中　　華　　民　　國　　109 　年　　9 　　月　　10　　日
                  民事第十九庭  
                      審判長法  官  魏麗娟
                            法  官  張婷妮
                            法  官  陳慧萍
正本係照原本作成。
不得再抗告。
中　　華　　民　　國　　109 　年　　9 　　月　　10　　日

                            書記官  任正人